【裁判字號】    98,交訴,32
【裁判日期】    980721
【裁判案由】    公共危險等
【裁判全文】
臺灣彰化地方法院刑事判決              98年度交訴字第32號
公  訴  人  臺灣彰化地方法院檢察署檢察官
被      告  乙○○
                    3樓
上列被告因公共危險等案件，經檢察官提起公訴（98年度調偵字
第98號），本院以簡式審判程序判決如下：
    主    文
乙○○因過失傷害人，處有期徒刑肆月，如易科罰金，以新臺幣
壹仟元折算壹日；又駕駛動力交通工具肇事，致人傷害而逃逸，
處有期徒刑陸月，如易科罰金，以新臺幣壹仟元折算壹日。應執
行有期徒刑玖月，如易科罰金，以新臺幣壹仟元折算壹日。
    事    實
一、乙○○於民國97年6月25日晚間，駕駛車牌號碼UK-7655號自
    用小客車，沿彰化縣和美鎮○○路由南往北方向行駛，於同
    日晚間9時22分許，行經彰化縣和美鎮○○路與美寮路有燈
    光號誌管制之交岔路口時，原應注意駕駛車輛行經交叉路口
    時，應遵守道路交通標誌、標線、號誌之指示，又行車號誌
    管制燈圓形紅燈表示禁止通行，不得超越停止線或進入路口
    ，而依當時情形天候晴、夜間有照明、柏油路面乾燥無缺陷
    亦無障礙物、視距良好、號誌運作正常，並無不能注意之情
    事，竟疏未注意及此，在上開交岔路口行車管制號誌業已顯
    示為紅燈，禁止通行，不得超越停止線或進入路口之狀況下
    ，未遵守燈號指示而闖越紅燈貿然穿越上開交岔路口，適甲
    ○○駕駛車牌號碼0999-GB號自用小客車沿美寮路由西往東
    方向行駛至該路口欲通過時，乙○○閃避不及，所駕駛之自
    用小客車前車頭乃直接撞擊甲○○所駕駛自用小客車右後車
    尾，使甲○○因此車輛翻覆並受有左前臂挫擦傷、左膝挫擦
    傷等傷害。詎乙○○於駕駛動力交通工具肇事，致人受傷後
    ，未停留現場報警並協助救護，竟另基於肇事逃逸犯意，駕
    駛前開自用小客車逃離現場。嗣經巡邏員警發現甲○○將其
    送醫急救，並由現場目擊民眾提供乙○○前開自用小客車車
    號，而循線查獲上情。
二、案經甲○○訴由彰化縣警察局和美分局報告臺灣彰化地方法
    院檢察署檢察官偵查起訴。
    理    由
一、本件被告乙○○所犯係死刑、無期徒刑、最輕本刑為3年以
    上有期徒刑以外之罪，其於準備程序中就被訴事實為有罪之
    陳述，經告知被告簡式審判程序之旨，並聽取公訴人及被告
    之意見後，本院合議庭認為適宜而裁定由受命法官獨任進行
    簡式審判程序，合先敘明。
二、訊據被告乙○○對於上揭犯罪事實坦承不諱，核與證人陳政
    旭於警詢中、證人即告訴人甲○○於警詢及偵查中證述情節
    相符，復有道路交通事故調查報告表（一）、（二）、道路
    交通事故現場圖、彰化縣警局勤指中心受理各類案件紀錄、
    員警蔡宗明職務報告、現場照片及本院電話洽辦公務紀錄單
    等件附卷可稽，足認被告自白與事實相符，堪可採信。又告
    訴人甲○○因車禍受有左前臂挫擦傷、左膝挫擦傷等傷害，
    並有道周醫院診斷證明書、告訴人傷勢照片等件在卷可憑。
    且按汽車行駛至交岔路口，其行進、轉彎，應遵守燈光號誌
    或交通指揮人員之指揮。道路交通安全規則第102條第1項第
    1款前段訂有明文。被告駕車自應注意上述道路交通安全規
    定，而依當時情況，天候為晴天，夜間有照明、柏油路面乾
    燥無缺陷亦無障礙物、視距良好、號誌運作正常等情況，並
    無不能注意之情事，竟疏未注意上開規定致肇車禍，其有過
    失甚明。且本件車禍經送請臺灣省彰化縣區車輛行車事故鑑
    定委員會鑑定結果，亦認為：「乙○○駕駛自小客車行經行
    車管制號誌路口，未依號誌指示行駛，為肇事原因。甲○○
    駕駛自小客車行經行車管制號誌路口，依號誌指示行駛，無
    肇事因素。」，有臺灣省彰化縣區車輛行車事故鑑定委員會
    鑑定意見書附卷可憑，益徵被告對於本案車禍之發生確有過
    失，且被告之上揭過失駕駛行為與告訴人之傷害結果間，具
    有相當之因果關係。綜上所述，本件事證明確，被告犯行堪
    以認定。
三、核被告所為係犯刑法第284條第1項前段過失傷害罪及第185
    條之4之駕車肇事致人傷害逃逸罪。爰審酌被告雖坦承犯行
    ，惟至今尚未與告訴人達成和解，僅因擔心行政罰鍰而於觀
    望後離去，未予尚停於車道上之告訴人及時救助，對於公共
    交通安全及告訴人危害非輕等情，分別量處如主文所示之刑
    ，並均諭知易科罰金之折算標準。末按司法院大法官會議釋
    字第662號解釋意旨略以：94年2月2日修正公布之現行刑法
    第41條第2項，關於數罪併罰，數宣告刑均得易科罰金，而
    定應執行之刑逾6個月者，排除適用同條第1項得易科罰金之
    規定部分，與憲法第23條規定有違，並與本院釋字第366號
    解釋意旨不符，應自本解釋公布之日起失其效力。該解釋業
    於98年6月19日公布，是本院就被告所犯上開2罪所量處之刑
    ，雖合併定其應執行有期徒刑9月，惟依上開大法官會議解
    釋要旨，仍應併予諭知易科罰金之之折算標準，附此敘明。
據上論斷，應依刑事訴訟法第273條之1第1項、第299條第1項前
段，刑法第185條之4、第284條第1項前段、第41條第1項前段、
第51條第5款，司法院大法官會議釋字第366、662號解釋，刑法
施行法第1條之1第1項、第2項前段，判決如主文。
本案經檢察官張聖傳到庭執行職務。
中    華    民    國    98    年    7     月    21    日
                  刑事第五庭    法  官  蔡家瑜
以上正本證明與原本無異。
如不服本判決應於收受判決後10日內向本院提出上訴書狀，並應
敘述具體理由；其未敘述上訴理由者，應於上訴期間屆滿後20日
內向本院補提理由書（均須按他造當事人之人數附繕本）「切勿
逕送上級法院」。
告訴人或被害人對於判決如有不服具備理由請求檢察官上訴者，
其上訴期間之計算係以檢察官收受判決正本之日期為準。
中    華    民    國    98    年    7     月    21    日
                                書記官  陳秀鳳
附錄論罪科刑法條:
中華民國刑法第185條之4
駕駛動力交通工具肇事，致人死傷而逃逸者，處6月以上5年以下
有期徒刑。
中華民國刑法第284條
因過失傷害人者，處6月以下有期徒刑、拘役或5百元以下罰金，
致重傷者，處1年以下有期徒刑、拘役或5百元以下罰金。
從事業務之人，因業務上之過失傷害人者，處1年以下有期徒刑
、拘役或1千元以下罰金，致重傷者，處3年以下有期徒刑、拘役
或2千元以下罰金。


司法院資訊處製作；財團法人民間司法改革基金會備份。
